# 实质控制在报表的处理、独立交易原则的运用

提问人：Tina_123 邓 时间：2019-11-22 06:30:12
A 为 B 采购原材料，功能类似于 B 的采购部门，且B 为唯一客户。A 为控制利润 =0，以采购成本加期间费用的价格将原材料销售给 B，在收到供应商开的发票后再开发票给 B，确认收入和成本，A 解释此为防止销项税申报时无进项税抵扣，企业多交税。（税局对多交的部分不退税）
1 、A 的资产和人员均来自 B，目前已确定 B对 A 有实质控制，但无股权，那么无法将 A 作为长期股权投资再报表核算，也无法作为内部交易在合并层面作抵消吗?
2 、考虑 A的单体报表，A 作为代理商应用净额法确认收入，但无法找到 A的原材料销售给 B 的公允价。是否要考虑业务实质，就这样将 A 当成利润=0 的公司，就以“采购成本 + 期间费用” 的价格卖给 B 呢？考虑企业所得税的独立交易原则，加入用成本加成法核算 A 的利润，找不到比例，有别的方法吗？
3 、是否有其他未考虑到的风险？
谢谢大家！

回答人：chenyiwei
1 、B 对 A 无出资，则其个别报表层面不能确认对A 的长期股权投资，但在合并报表层面仍需抵销与 A 的内部交易。事实上，A 虽然没有法律意义上的出资，但 B 通过采购定价安排事实上为 A 提供了日常运转所需的资金，可以看作是 A 的唯一资金提供者。
A本质上相当于 B的采购部门，其会计处理采用净额法，以及在 B的合并报表层面将其日常办公费用计入管理费用等，都不会有太大异议。税务上的转让定价、开票等问题建议咨询税务专业人士。